臺灣屏東地方法院刑事判決　　　　　　　100年度訴字第739號
公　訴　人　臺灣屏東地方法院檢察署檢察官
被　　　告　黃千豪
上列被告因違反毒品危害防制條例案件，經檢察官提起公訴（10
0 年度毒偵字第651 號) ，嗣被告於本院準備程序進行中先就被
訴事實為有罪之陳述，本院告知被告簡式審判程序之旨，並聽取
當事人之意見後，裁定改由受命法官獨任依簡式審判程序審理，
判決如下：
    主  文
黃千豪施用第一級毒品，處有期徒刑陸月，如易科罰金，以新台
幣壹仟元折算壹日，扣案之第一級毒品海洛因壹包（驗餘淨重壹
點貳公克）、殘留第一級毒品海洛因之吸管藥鏟壹支沒收銷燬
，小鐵盒壹個沒收；又施用第二級毒品，處有期徒刑肆月，如易
科罰金，以新台幣壹仟元折算壹日。應執行有期徒刑捌月，如易
科罰金，以新台幣壹仟元折算壹日，扣案之第一級毒品海洛因壹
包（驗餘淨重壹點貳公克）、殘留第一級毒品海洛因之吸管藥
鏟壹支沒收銷燬，小鐵盒壹個沒收。
    事  實
一、黃千豪前於民國99年間因違反毒品危害防制條例案件，經本
    院裁定送觀察、勒戒，認無繼續施用毒品之傾向，於99年5
    月6 日執行完畢釋放，並由臺灣屏東地方法院檢察署檢察官
    以98年毒偵字第2001號為不起訴處分確定。詎猶不知悔改，
    明知海洛因及甲基安非他命分屬第一、二級毒品，不得持有
    及施用，仍分別基於施用第一、二級毒品之犯意，於100 年
    3 月12日晚上8 時許，在屏東縣東港鎮鎮○里○○路43巷12
    號住處內，以將海洛因置於香菸內吸食之方式，施用第一級
    毒品海洛因1 次；另於100 年3 月11日某時在其上開住處施
    用第二級毒品甲基安非他命1 次。嗣於100 年3 月13日上午
    7 時50分許，在上開住處內，因另案為警拘獲，並扣得第一
    級毒品海洛因1 包（驗餘淨重1.23公克）、殘留第一級毒品
    海洛因之吸管藥鏟1 支及供黃千豪預備施用第一級毒品海洛
    因所用之小鐵盒1 個。復徵得其同意後採尿送驗，檢出海洛
    因代謝後之嗎啡及甲基安非他命陽性反應，始知悉上情。
二、案經屏東縣政府警察局東港分局報請臺灣屏東地方法院檢察
    署檢察官偵查起訴。
    理  由
一、本件被告黃千豪所犯係死刑、無期徒刑、最輕本刑為3年以
    上有期徒刑以外之罪，其於準備程序中就被訴事實為有罪之
    陳述，經法官告知簡式審判程序之旨，並聽取當事人之意見
    後，本院認為適宜由受命法官獨任進行簡式審判程序。
二、上揭事實，業據被告黃千豪於本院審理時坦承不諱，且被告
    黃千豪為警查獲時所採集之尿液檢體，經送請臺灣檢驗科技
    股份有限公司以酵素免疫分析法及氣相層析質譜儀法檢驗，
    結果呈甲基安非他命及嗎啡陽性反應，有臺灣檢驗科技股份
    有限公司公司100 年3 月29日編號KＺ000000000000號濫用藥
    物尿液檢驗報告1 紙在卷足憑。另扣案之第一級毒品海洛因
    1 包（驗後淨重1.23公克）經送請法務部調查局鑑定結果，
    確係第一級毒品海洛因，有法務部調查局100 年4 月15日調
    科壹字第10023008530 號濫用藥物實驗室鑑定書1 紙在卷可
    按；另扣案之吸管藥鏟1 支，經屏東縣警察局東港分局警員
    以臺灣尖端先進生技醫藥股份有限公司毒品簡易快速篩檢試
    劑檢驗結果，其內殘留有第一級毒品海洛因成分，有該局初
    步檢驗報告單2 紙在卷可按，此外復有上開第一級毒品海洛
    因1 包（驗餘淨重1.23公克）、殘留第一級毒品海洛因之吸
    管藥鏟1支 及小鐵盒1 個扣案可資佐證，堪信被告上開自白
    確與事實相符，其施用第一、二級毒品之犯罪事實，均堪以
    認定。按施用第一、二級毒品為犯罪行為，毒品危害防制條
    例第10 條 定有處罰明文，故施用第一、二級毒品者，依前
    揭規定本應科以刑罰，惟基於刑事政策，對合於一定條件之
    施用者，則依同條例第20條、第23條之規定，施以觀察、勒
    戒及強制戒治之保安處分，被告前因施用毒品案件，有如上
    開事實欄所示觀察、勒戒完畢之事實，有臺灣高等法院被告
    前案紀錄表1 份附卷可按，其於觀察、勒戒執行完畢後5 年
    內，再犯本件施用毒品犯行，應依法論罪科刑。
三、查海洛因為毒品危害防制條例第2 條第2 項第1 款明定之第
    一級毒品；甲基安非他命為同條例第2 條第2 項第2 款明定
    之第二級毒品，均不得持有及施用，核被告黃千豪所為，係
    犯毒品危害防制條例第10條第1 項之施用第一級毒品罪及同
    條第2 項之施用第二級毒品罪。其施用前持有第一級毒品海
    洛因及第二級毒品甲基安非他命之低度行為，應分別為其施
    用第一級毒品海洛因及第二級毒品甲基安非他命之高度行為
    所吸收，不另論罪。被告所犯施用第一級毒品罪及施用第二
    級毒品罪等2 罪間，犯意個別、行為互殊，應予分論併罰。
    爰審酌被告前經觀察、勒戒後，仍未戒斷其施用毒品之惡習
    ，並參酌其素行狀況、犯罪之動機、目的、手段、所生戕害
    其身心情形及犯罪後坦承犯行，態度良好等一切情狀，分別
    就其施用第一級毒品海洛因及第二級毒品甲基安非他命等犯
    行，量處如主文所示之刑，並均諭知如易科罰金之折算標準
    ，及定其應執行之刑與易科罰金之折算標準。
四、扣案之第一級毒品海洛因1包（驗後淨重1.23公克）係第一
    級毒品海洛因，已如前述，扣案之吸管藥鏟1支，其上殘留
    之第一級毒品海洛因成分，已難以析離，應視同毒品，併依
    毒品危害防制條例第18條第1 項前段之規定併予宣告沒收銷
    燬之。另鐵盒1 個係被告所有供其預備施用第一級毒品海洛
    因所用之物，業據被告供述在卷，應依刑法第38條第1 項第
    2 款宣告沒收。
據上論斷，應依刑事訴訟法第273 條之1第1項、第299 條第1 項
前段，毒品危害防制條例第10條第1 項、第2 項、第18條第1 項
前段，刑法第11條、第41條第1項前段、第38條第1項第2款、第
51條第5款，判決如主文。
本案經檢察官劉昀到庭執行職務。
中    華    民    國   100    年    8     月    25    日
                  刑事第二庭  法  官  涂裕洪
以上正本證明與原本無異。
如不服本判決應於收受判決後10日內向本院提出上訴書狀，並應
敘述具體理由；其未敘述上訴理由者，應於上訴期間屆滿後20日
內向本院補提理由書（均須按他造當事人之人數附繕本）「切勿
逕送上級法院」。
中    華    民    國   100    年    8     月    25    日
                              書記官  卓春成
附錄本判決論罪科刑法條全文：
毒品危害防制條例第10條
施用第一級毒品者，處六月以上五年以下有期徒刑。
施用第二級毒品者，處三年以下有期徒刑。